【裁判字號】    99,易,2569
【裁判日期】    991028
【裁判案由】    竊盜等
【裁判全文】
臺灣板橋地方法院刑事判決              99年度易字第2569號
聲  請  人  臺灣板橋地方法院檢察署檢察官
被      告  邱重德
上列被告因竊盜案件，經檢察官聲請簡易判決處刑（98年度偵字
第22605 號），本院認不宜以簡易判決處刑，改依通常程序審理
，被告於本院行準備程序時就被訴事實為有罪之陳述，經聽取當
事人意見後，裁定進行簡式審判程序，判決如下：
     主  文
邱重德犯如附表所示之罪，各處如附表所示之刑。應執行有期徒
刑拾月。
    犯罪事實
一、邱重德於民國98年2 月起，承租臺北縣板橋市○○街138 巷
    18號2 樓202 室，與同時租屋於臺北縣板橋市○○街138 巷
    18號2 樓203 室之葉人比鄰而居。竟意圖為自己不法之所
    有，於附表所示之時間，以攀爬方式，由葉人上開租屋處
    未上鎖之窗戶進入屋內，徒手竊取葉人所有如附表所示之
    物品，除如附表編號四所示之時間，因進入該房間搜尋財物
    而著手竊盜後，因未尋得欲竊取之物而未遂外，其餘均竊取
    得手，其中紫菜湯包及泡麵部分供己食用，電腦中央處理器
    （型號：INTEL-CORE2 Q8200 2.33 G）1 顆則在「Yahoo!奇
    摩拍賣網」，使用帳號「cefiro1881」，而以新臺幣（下同
    ）4,000 元之代價，販賣予不知情且年籍不詳之帳號「Ｚ000
    000000」使用人，而所得價金連同竊得現金均已花用殆盡。
    嗣因葉人發現房內物品短少，調閱其自行於上揭住處裝設
    監視器錄影畫面察覺有異，報警處理而循線查悉上情。
二、案經葉人訴由台北縣政府警察局海山分局移送臺灣板橋地
    方法院檢察署檢察官聲請簡易判決處刑。
    理    由
一、本件被告所犯係死刑、無期徒刑、最輕本刑為3 年以上有期
    徒刑以外之罪，其於準備程序中就被訴事實為有罪之陳述，
    經法官告知簡式審判程序之旨，並聽取公訴人及被告之意見
    後，本院依刑事訴訟法第273 條之1 第1 項之規定，裁定進
    行簡式審判程序。
二、上揭犯罪事實，業據被告邱重德於警詢中、偵訊時及本院審
    理中均坦承不諱，核與證人即告訴人葉人證述之情節相符
    ，復有證人葉人自行安裝之監視器畫面翻拍照片16張、證
    人周珊娜之指認照片、「Yahoo!奇摩拍賣網」列印資料等在
    卷可稽，足認被告上開自白，均與事實相符，洵堪採信。是
    本案事證明確，被告前揭犯行均堪認定，均應依法論科。
三、按刑法第321 條第1 項第2 款規定將「門扇」、「牆垣」、
    「其他安全設備」並列，則所謂「門扇」專指門戶，應屬狹
    義指分隔住宅或建築物內外之間之出入口大門而言。而所謂
    「其他安全設備」，指門扇牆垣以外，依通常觀念足認防盜
    之一切設備而言，如門鎖、窗戶等，最高法院25年上字第41
    68號判例、45年臺上字第1443號、55年臺上字第547 號判例
    意旨可資參照。又該條款所謂「毀」係指毀壞，稱「越」則
    指越入、超越或逾越而言。祇要毀壞、踰越或超越安全設備
    之行為使該安全設備喪失防閑作用，即該當於前揭規定之要
    件。是核被告邱重德如附表編號1 、2 、3 、5 、6 所為，
    均係犯刑法第321 條第1 項第2 款之踰越安全設備竊盜既遂
    罪；如附表編號4 所為，係犯同條2 項、第1 項第2 款之踰
    越安全設備竊盜未遂罪。被告就附表編號4 部分，既已著手
    行竊，然因未竊得任何財物致未得逞，是以此部分犯行僅為
    未遂犯，爰依刑法第25條第2 項之規定，按既遂犯之刑減輕
    其刑。其所犯上開6 罪，犯罪個別，行為互殊，顯係基於各
    別犯意為之，應予分論併罰。爰審酌被告正值壯年，身強力
    壯，不思循正途工作賺錢謀生，反以上述踰越安全設備之手
    段行竊，侵害他人之財產權，對被害人造成損害，及斟酌被
    告之品行、前有多次竊盜素行，且迄今未與被害人達成和解
    、賠償損害，惟念及被告於犯罪後坦承犯行，犯後態度尚可
    等一切情狀，分別量處如主文所示之刑，並定其應執行之刑
    ，以資懲儆。
據上論斷，應依刑事訴訟法第452 條、第273 之1 第1 項、第29
9 條第1 項前段，刑法第321 條第1 項第2 款、第2 項、第25條
第2 項、第51條第5 款，刑法施行法第1 條之1 ，判決如主文。
本案經檢察官姜麗君到庭執行職務。
中    華    民    國    99    年    10    月    28    日
                  刑事第二十三庭法    官  陳姵君
以上正本證明與原本無異。
如不服本判決應於收受本判決後10日內向本院提出上訴書狀，其
未敘述上訴理由者，並得於提起上訴後10日內向本院補提理由書
狀（均須按他造當事人之人數附繕本）「切勿逕送上級法院」。
中    華    民    國    99    年    10    月    28    日
                                書 記 官  曾馨嬋
附錄論罪法條：
中華民國刑法第321條
（加重竊盜罪）
犯竊盜罪而有左列情形之一者，處 6 月以上、 5 年以下有期徒
刑：
一、於夜間侵入住宅或有人居住之建築物、船艦或隱匿其內而犯
    之者。
二、毀越門扇、牆垣或其他安全設備而犯之者。
三、攜帶兇器而犯之者。
四、結夥三人以上而犯之者。
五、乘火災、水災或其他災害之際而犯之者。
六、在車站或埠頭而犯之者。
前項之未遂犯罰之。
附表
┌──┬──────┬─────┬──────┬───────┬─────────┐
│編號│竊盜時間    │竊盜地點  │竊盜手段    │竊取物品      │宣告刑            │
├──┼──────┼─────┼──────┼───────┼─────────┤
│ 一 │98年6月下旬 │臺北縣板橋│攀爬未上鎖之│電腦中央處理器│邱重德踰越安全設備│
│    │不詳時間    │市○○街  │窗戶進入屋內│（型號：INTEL-│竊盜，處有期徒刑柒│
│    │            │138巷18號2│，徒手行竊  │CORE2Q8200 2.3│月。              │
│    │            │樓202室   │            │3G CPU)1顆    │                  │
├──┼──────┼─────┼──────┼───────┼─────────┤
│ 二 │98年7月16日 │  同上    │  同上      │金額不詳之零錢│邱重德踰越安全設備│
│    │上午7時16分 │          │            │數枚、紫菜湯包│竊盜，處有期徒刑柒│
│    │許          │          │            │數包及泡麵1袋 │月。              │
├──┼──────┼─────┼──────┼───────┼─────────┤
│ 三 │98年7月17日 │  同上    │  同上      │金額不詳之現金│邱重德踰越安全設備│
│    │下午3時36分 │          │            │              │竊盜，處有期徒刑柒│
│    │許          │          │            │              │月。              │
├──┼──────┼─────┼──────┼───────┼─────────┤
│ 四 │98年7月1 8日│  同上    │  同上      │未尋得欲竊取之│邱重德踰越安全設備│
│    │下午6時7分（│          │            │物而未遂      │竊盜，未遂，處有期│
│    │日沒時刻為下│          │            │              │徒刑肆月。        │
│    │午6時45分） │          │            │              │                  │
├──┼──────┼─────┼──────┼───────┼─────────┤
│ 五 │98年7月26日 │  同上    │  同上      │金額不詳之現金│邱重德踰越安全設備│
│    │中午12時53分│          │            │              │竊盜，處有期徒刑柒│
│    │許          │          │            │              │月。              │
├──┼──────┼─────┼──────┼───────┼─────────┤
│ 六 │98年7月30日 │  同上    │  同上      │約100元之現金 │邱重德踰越安全設備│
│    │上午8時9分許│          │            │              │竊盜，處有期徒刑柒│
│    │            │          │            │              │月。              │
└──┴──────┴─────┴──────┴───────┴─────────┘

司法院資訊處製作；財團法人民間司法改革基金會備份。
